【裁判字號】    88,易,3252
【裁判日期】    891031
【裁判案由】    詐欺
【裁判全文】
*臺灣臺北地方法院刑事判決八十八年度易字第三二五二號
    公  訴  人  臺灣臺北地方法院檢察署檢察官
    被      告  丙○○
    選任辯護人  謝新平
右列被告因詐欺案件，經檢察官提起公訴（八十八年度偵字第二一一七八號），本院
判決如左：
    主  文
丙○○共同意圖為自己不法之所有，以詐術使人將本人之物交付，處有期徒刑肆月，
緩刑參年。
    事  實
一、丙○○與不詳姓名綽號「愛倫」之成年男子，基於共同犯意之聯絡，意圖為自己
    不法之所有，由「愛倫」於民國八十八年八月二十日之前數日（公訴人漏載二十
    日），假借徵求公司司機之名義，在中國時報、聯合報之分類廣告版上刊登廣告
    （公訴人漏載中國時報、聯合報），嗣甲○○見報，於八十八年八月二十日下午
    四時許與「愛倫」聯絡，「愛倫」向甲○○聲稱：因為公司之車輛很好，應徵者
    需繳納求職保證金新臺幣（下同）三萬元。甲○○向其表示並無現金，「愛倫」
 7   遂對甲○○表示可以刷卡代付該保證金，由「愛倫」之帶領下，於當日晚間七
    時許同至臺北市○○○路○段九號之「南陽旅行社」，與該旅行社之股東丙○○
    會合，由丙○○帶同甲○○至該旅行社櫃檯處，以刷卡套現之方式繳交求職保證
    金。因甲○○求職心切，不疑有他，陷於錯誤，遂將其所有臺新銀行生信用卡（
    卡號0000000000000000號，公訴人漏載卡號）交付予丙○○，
    由丙○○將該卡交予南陽旅行社之櫃檯小姐乙○○刷付總價二萬七千四百元（公
    訴人漏載乙○○之事實），並取得乙○○切畢臺北至高雄復興航空公司機票二十
    張，丙○○取得該等機票後，「愛倫」藉詞出外購買飲料，甲○○未及注意之際
    ，遂依約將二萬六千元交付「愛倫」之男子，致使丙○○詐得其間機票差額一千
    四百元之不法財物得逞（「愛倫」之男子詐得二萬六千元）。嗣甲○○於刷卡後
    ，發現「愛倫」、丙○○先後藉故逃離，方知受騙，折返「南陽旅行社」向乙○○探悉丙○○其人而查知，並報警處理。
二、案經甲○○訴由臺北市政府警察局松山分局報請臺灣臺北地方法院檢察署檢察官
    偵查起訴。
    理  由
一、訊之被告丙○○矢口否認有何共同詐欺取財之犯行，辯稱：伊雖認識「愛倫」，
    但絕無與「愛倫」基於共同犯意之聯絡，向被害人甲○○詐取財物，伊不至於為
    了二萬多元詐騙甲○○云云。被告丙○○之辯護人則補充辯護稱：被告丙○○亦
    為本案之受害者，被告並於事後八十九年二月十四日下午五時四十二分、二月二
    十三日下午二時四十三分、八十九年二月二十五日下午二時四十九分接獲「愛倫
    」男子再度打電話予伊時，曾記下來電時間，試圖找出「愛倫」，然無所獲，足
    徵，被告丙○○確非與「愛倫」同夥；且社會上刷卡借錢非常普通，而被害人甲○○刷卡二萬七千四百元付二萬六千元是相當高價，自無低價賤買賤賣情事云云
    。然查：
    （一）被告丙○○自警訊時供稱：我於八十八年八月二十日晚間七時許，在北市
          ○○○路五段九號（南陽旅社公司）內，將甲○○給我的卡，刷了二萬七
          千四百元，一共買了北高機票二十張，且當時有名自稱「愛倫」之男子亦
          在場，隨後我將購票的錢二萬六千元交付「愛倫」後，我就將票取走，我
          與「愛倫」認識，但每次都由「愛倫」電話聯絡我到旅行社買票，我是在
          松山機場附近認識「愛倫」的，「愛倫」是打電話聯絡我，說有機票要賣
          我，我約他在南陽旅行社見面等語（見偵卷第四頁背面、第六頁正面）。
          由其於警局之供述可知，被告丙○○與「愛倫」認識，且被告丙○○既稱
          「每次都由『愛倫』電話聯絡我到旅行社買票」，亦可知被告丙○○與「
          愛倫」間此種相同之行為不止一次。參之南陽旅行社之前職員，即證人莊
          喬涵於本院審理時到庭結證稱：「（是否認識被告？）認識，被告是旅行
          社的股東之一，我以前在南陽旅行社任職大約半年，被告常常來拿機票，
          拿臺北來回高雄的比較多，我不知道他拿機票作什麼．．．（對甲○○在
          本院所言有何意見？）應該是被告帶他來店裡刷卡買機票，後來朱先生對
          我說他被騙了，我們公司老闆一個叫小馬、小文、陸姊（即被告）三人，
          其他的事情我不清楚，我在剛開始任職時，老闆沒有帶人來買大量的機票
          ，後來就有這樣的情形．．．（被告帶人來用信用卡套現，你有無看過？
          ）我只知道他們一次買很多機票，至於買完後雙方有何交易，我不清楚．
          ．」等語（見本院七月二十五日訊問筆錄），被告丙○○於本院訊問是否
          「愛倫」常帶人來套現，被告坦認甲○○是第二次等語（見同日訊問筆錄
          ），雖被告事後又翻異前詞誆稱：「愛倫」只有帶甲○○來乙次云云。然
          而，被告丙○○於警訊及本院八十九年七月二十五日訊問時之供述，核與
          證人乙○○之證述相符，被告丙○○既不止一次由「愛倫」帶人買機票套
          現，猶稱不知詐騙之情，顯為避就之詞，不足採信。
    （二）又被告丙○○於本院審理時自承：是在第一次刷卡就給錢，我那時還沒有
          拿到機票，我看到刷卡出來，我就已算好二萬六千元，價格是在電話中愛
          倫講好的，朱看見愛倫買飲料，後來我就在旅行社外面數錢給愛倫，數錢
          時朱並不在室外等語，被害人甲○○亦認為實在，倘若被告丙○○與綽號
          「愛倫」之男子無犯意之聯絡，何需趁被害人甲○○不注意之際交錢？被
          告丙○○既知信用卡為被害人甲○○所有，則刷卡後之機票或現金其一自
          當交予被害人甲○○，為何竟與「愛倫」先電話聯絡好價錢後，不將機票
          或現金交給被害人，逕私下交付予「愛倫」？顯與常情有悖，被告丙○○
          猶稱與「愛倫」無犯意之聯絡，其誰能信？且退步言，被害人甲○○堅稱
          沒有看到被告丙○○給付現金予「愛倫」，則被告丙○○究否曾將二萬六
          千元給付予「愛倫」，已屬可疑，質諸事理，被告丙○○係從事販賣機票
          之旅行業之人，以其專業所知，焉有出賣人以高價刷卡購買機票，惟該出
          賣人於刷卡後立即將機票以低於買價之價格轉讓給被告，且該出賣人不向
          被告收取分文之理？或竟由他人收取現金之理？被告丙○○所辯，實非可
          採。又刷卡預借現金，僅銀行業者得以為之，被告之辯護人竟辯稱一般商
          店皆可以刷卡套現，乃屬常情，竟將非法刷卡套現之行為，藉以將被告行
          為合法化之藉口，亦非可信。
    （三）參之被害人甲○○自警訊、偵查、及本院審理之指訴皆屬一致，尚無瑕疵
          ，已屬可信。反觀被告丙○○忽稱交予「愛倫」之現金二萬六千元，係自
          誠泰銀行提領，覆改稱是經商持有之現金（見偵卷第一九頁）；忽稱係第
          二次刷完卡，才給愛倫現金，又改稱是第一次刷卡完給愛倫現金（見本院
          八十九年七月二十五日訊問筆錄）；忽稱伊認識南陽旅行社之人，故到該
          處刷卡，然而，經被告丙○○之聲請，經本院傳喚該旅行社之前職員，即
          證人乙○○到庭時，證人乙○○證稱被告為該旅行社之股東，被告又極力
          否認；忽稱曾帶「愛倫」前往南陽旅行社二次，忽又言只有一次（見本院
          八十九年七月二十五日及八月二十五日訊問筆錄），顯見被告丙○○供詞
          反覆，為己卸責之殷切，故其為己卸責之供詞，顯不足憑信。至於被告聲
          請調查伊臺灣大哥大行動電話之通聯紀錄，但經本院查證結果，「愛倫」
          打電話予被告之時間，該通聯紀錄上卻「正好」都查無發話電話號碼，此
          有臺灣大哥大股份有限公司通聯紀錄附卷可按，該項證據，實無法認為係
          對被告有利之證據。
    （四）此外，尚有刷卡單影本、機票影本在卷可按，被告丙○○之犯行堪以認定
          ，應予依法論科。
二、核被告丙○○所為，係犯刑法第三百三十九條第一項之詐欺取財既遂罪，渠與綽
    號「愛倫」之成年男子有犯意之聯絡及行為之分擔，為共同正犯。爰審酌被告丙○○無何前科，此有本院被告全國前案紀錄表在卷可按，素行尚佳；犯罪後不思
    反省，矢口否認犯罪，犯罪後態度不佳；共同詐得之金額為二萬七千四百元，僅
    朋分其中差額一千四百元，且已將共同詐得之金額二萬七千四百元全數賠償予被
    害人甲○○；被害人甲○○表示不願意再追訴被告丙○○之行為；及其犯罪之動
    機、手段、目的及所生危害等一切情狀，量處如主文之刑，以示懲儆。又被告丙○○無何前科，已如前述；其業已賠償被害人之損害，且被害人表示不予追訴；
    詐得之金額尚非龐大；且被告尚有幼子二名亟待扶養，如施以短期刑罰，似有未
    當，爰併宣告緩刑三年，以啟自新。
據上論斷，應依刑事訴訟法第二百九十九條第一項前段、刑法第二十八條、第三百三
十九條第一項、第七十四條第一款，罰金罰鍰提高標準條例第一條前段，判決如主文
。
本案經檢察官莊俊仁到庭執行職務
中    華    民    國    八十九    年      十      月      三十一        日
                                          臺灣臺北地方法院刑事第七庭
                                                  法  官  趙  子  榮
右正本證明與原本無異
如不服本判決，應於判決送達後十日內，向本院提出上訴狀
                                                  書記官  施  淑  琴
中    華    民    國    八十九    年      十一    月        七          日
刑法第三百三十九條
意圖為自己或第三人不法之所有，以詐術使人將本人或第三人之物交付者，處五年以
下有期徒刑、拘役或科或併科一千元以下罰金。
以前項方法得財產上不法之利益或使第三人得之者亦同。
前二項之未遂犯罰之。


司法院資訊處製作；財團法人民間司法改革基金會備份。
